臺灣桃園地方法院刑事判決
110年度金訴字第81號
公  訴  人  臺灣桃園地方檢察署檢察官  
被      告  蔡信儒  



選任辯護人  劉子豪律師
被      告  高御庭  



選任辯護人  胡原龍律師
上列被告因詐欺等案件，經檢察官提起公訴（110年度偵字第687
4、10490號）及移送併辦（臺中地方檢察署110年度偵字第17939
號），本院判決如下：
    主  文
一、蔡信儒犯附表四所示之罪，各處如附表四「主文」欄所示之
    刑。應執行有期徒刑壹年貳月。
　　未扣案之犯罪所得新臺幣貳仟元沒收，於全部或一部不能沒
    收或不宜執行沒收時，追徵其價額。
二、高御庭犯附表五所示之罪，各處如附表五「主文」欄所示之
    刑。應執行有期徒刑壹年陸月。
　　未扣案之犯罪所得新臺幣壹萬貳仟元沒收，於全部或一部不
    能沒收或不宜執行沒收時，追徵其價額。
    事  實
一、蔡信儒（綽號阿斌）於民國109年12月間經黃棕錡（由本院1
    10年度訴字第753號審理中）招募參與由「君君」、李文成
    （綽號阿財，經本院判決有罪確定）、鄭文隆（綽號小小）
    、鄭崇儒（鄭文隆、鄭崇儒經本院110年度原金訴字第13號
    判決有罪）、「阿樂」等3人以上所組成之具有持續性、牟
    利性、結構性之詐欺集團。高御庭為智識正常之國立大學在
    學生，依其智識及生活經驗，應知悉金融帳戶申設容易，若
    無親屬或特殊信賴關係，正當使用金融帳戶之人，無向他人
    借取金融帳戶之理，可預見僅詐欺集團為掩飾不法犯行，避
    免執法人員之追訴及處罰，方會索要他人金融帳戶用以攫取
    贓款及隱匿金流，亦可預見正當公司或商號經營商業，無向
    他人索要金融帳戶使用，再以高額報酬吸引金融帳戶提供者
    為公司或商號領款之理，更可預見正當公司或商號豈會應徵
    素未謀面之人於第1天上班即從事鉅額領款工作，若公司或
    商號招募工作時，不只索要金融帳戶，工作內容為重複提款
    再轉交他人極有可能為詐欺集團，高御庭有此等預見，於11
    0年1月12日下午5時許，竟將附表一所示金融帳戶提供給「
    林怡君」、「林文賢」所組成之詐欺集團使用，復基於縱參
    與犯罪組織亦不違背其本意之不確定故意於110年1月12日下
    午5時許起加入該詐欺集團。
二、嗣於110年1月15日上午9時前某時許，蔡信儒與上開詐欺集
    團成員基於3人以上共同詐欺取財及洗錢之犯意聯絡，由蔡
    信儒自嘉義搭乘高鐵北上至桃園擔任110年1月15日整日提款
    車手之「監控」；高御庭亦與上開詐欺集團成員基於縱使與
    詐欺集團為3人以上共同詐欺取財及洗錢之不確定故意，於1
    10年1月15日整日擔任提領匯入附表一所示金融帳戶款項之
    「提款車手」。詐欺集團先由所屬電信話務機房不詳成員於
    附表二所示時間，以附表二所示詐騙手法詐欺如附表二所示
    之人，致附表二所示之人陷於錯誤而將款項匯入附表一所示
    金融帳戶，再由高御庭於附表三所示時、地提領款項並分3
    次將款項交給自稱「林專員」的李文成，李文成復轉交「上
    游收水」鄭崇儒遞轉交不詳詐欺集團成員，使附表二所示之
    人匯入附表一所示金融帳戶之款項均遭隱匿無法追查。
    理  由
一、本判決援引之供述及非供述證據係依法取得，並經本院於審
    理期日踐行合法之調查，檢察官、被告蔡信儒、被告高御庭
    及渠等辯護人迄本院言詞辯論終結前，皆未爭執證據能力，
    自均得採為判決之基礎（除證人即附表二所示之告訴人4人
    於警詢證述、證人即共犯李文成警詢及偵查中未經具結之供
    述、蔡信儒於警詢之供述，依組織犯罪防制條例第12條第1
    項中段規定，就被告2人是否違反組織犯罪防制條例部分無
    證據能力，不得用於認定被告2人參與犯罪組織事實之基礎
    ）。
二、認定事實所憑證據及理由
　㈠蔡信儒部分
　　上開事實，業據蔡信儒於審理中坦承不諱（見本院卷一第12
    8頁、本院卷二第251-252頁），復有附表二、三「證據資料
    」欄所示供述與非供述證據、扣案物可稽，足認蔡信儒之任
    意性自白與事實相符，可以採信。依Telegram軟體「財源廣
    進」、「一帆風順」群組成員資訊暨對話擷圖、蔡信儒與黃
    宗錡對話紀錄擷圖、蔡信儒於警詢之供述（見偵10490卷第1
    6、27-31、37-41頁），可知，蔡信儒明知「君君」所屬詐
    欺集團至少有「君君」、李文成、鄭文隆、「阿樂」、鄭崇
    儒（「小小」）、黃宗錡等5人以上，參以現今詐欺集團分
    為電信話務機房集團、車手集團、收水集團、後續金流處理
    集團，各集團內各司其職完成詐欺之分工模式為周知之事實
    ，蔡信儒既為提款車手之「監控」，定知需多人通力合作始
    能詐得款項並提領贓款、收取贓款，故蔡信儒對其係加入詐
    欺集團此種持續性、牟利性、結構性之犯罪組織必有所認知
    。再者，蔡信儒明知提款車手將贓款提出後轉交上游收水之
    行為，將使如附表二所示之告訴人4人遭詐得之贓款難以追
    查，是蔡信儒有事實欄所載行為之事證明確，犯行堪以認定
    ，應依法論科。
　㈡高御庭部分
　　訊據高御庭固坦承有提供附表一所示金融帳戶給「林怡君」
    ，亦坦承於附表三所示時、地數次提領款項，再分3次交給
    李文成之客觀事實，惟矢口否認有何參與犯罪組織、3人以
    上共同詐欺取財及洗錢之犯行，並辯稱：我是應徵會計師事
    務所的工作被騙，才提供自己平常有使用的金融帳戶，於11
    0年1月15日當天，因為主管「林文賢」一直催促，我又不熟
    悉銀行提款業務，我才沒有想太多而提領匯入附表一所示金
    融帳戶的款項並轉交「林專員」云云。辯護人為高御庭辯護
    稱：高御庭於110年1月15日案發時為大三學生，僅有從事家
    教的工作經驗，才陷入詐欺集團精心設計的求職陷阱，且高
    御庭係提供平常自己使用中的金融帳戶，更於臨櫃提款時未
    加以遮掩容貌，事發後主動報警，可認高御庭對參與犯罪組
    織、3人以上詐欺及洗錢等行為無所預見，高御庭亦為詐欺
    之受害人云云。
　⒈查高御庭上開坦承之客觀事實（見本院卷二第22頁），有附
    表二、三「證據資料」欄所示供述及非供述證據、扣案物可
    證，足認高御庭上開坦承部分之任意性自白與事實相符，可
    以採信。
　⒉高御庭主觀上有參與犯罪組織、3人以上共同詐欺及洗錢之不
    確定故意
　①關於「明知」或「預見」，僅係認識程度之差別，不確定故
    意於構成犯罪事實之認識無缺，與確定故意並無不同，進而
    基此認識「使其發生」或「容認其發生（不違背其本意）」
    ；行為人因應徵工作而與對方聯繫接觸，於提供金融帳戶給
    對方時，依行為人本身之智識、社會經驗與求職互動等情狀
    ，如行為人對於其所提供之金融帳戶，已預見將用來作為詐
    欺取財等非法用途之可能性甚高，且所提領及轉交之款項極
    可能為詐欺者詐騙他人之犯罪所得，仍心存僥倖認為不會發
    生，猶將該等金融帳戶資料提供他人使用及代為提領並轉交
    來源不明之款項，可認其對於自己利益之考量遠高於他人財
    產法益是否因此受害，容任該等結果發生而不違背其本意，
    自具有詐欺取財及洗錢之不確定故意。又金融機構眾多、金
    融帳戶申設容易，各金融機構廣設分行，復在便利商店、商
    場、公私立機關設置自動櫃員機，一般人均可自行隨時提領
    款項，倘若款項來源正當，根本沒必要將款項匯入他人帳戶
    後，再委請該人代為提領後轉交予己，是若遇刻意將款項匯
    入他人帳戶，再委由他人代為提領款項，並支付異於常情之
    高額代價或利益，就該帳戶內款項十之八九係詐欺犯罪所得
    等不法來源，實難認無合理之預見。再者，行為人應徵工作
    時，自稱招募員工之公司或商號，全然不著重素未謀面之行
    為人的學經歷及知識技能，亦不就品行具體考核，應徵時均
    著重索要金融帳戶、確認帳戶餘額，並於首次上班即指示領
    款，顯已偏離應徵工作之常情重大，行為人就該公司或商號
    極有可能是詐欺此種需分工之犯罪組織，亦難認無合理之預
    見。
　②依高御庭與「林怡君」之LINE對話紀錄（見本院卷二第47-52
    頁）顯示：高御庭應徵時，「林怡君」一方面聲稱工作報酬
    是日結領現金新臺幣（下同）1,800元，工作內容是處理節
    稅、送公文、發票，卻向高御庭索要如附表一所示金融帳戶
    供「林怡君」所屬公司匯入貨款使用，且「林怡君」僅關心
    金融帳戶之餘額為何，就高御庭之簡歷內容全未加以查證關
    心，更於高御庭「上班」前指示要查詢銀行位置，備妥金融
    帳戶之存摺、印章與提款卡等。再依高御庭與「林文賢」之
    LINE對話紀錄（見本院卷二第67頁）顯示：高御庭於110年1
    月12日即加「林怡君」聲稱之主管「林文賢」的LINE，並通
    話過等，另高御庭於審理時供承：有與「林怡君」以LINE通
    話，經「林怡君」告知工作內容是要把廠商放入我金融帳戶
    的錢領出來交給專員等語（見本院卷二第253頁）。可知，
    高御庭向「林怡君」應徵時，已可知悉「林怡君」在意的重
    點是要取得高御庭之金融帳戶使用，更可知悉公司的款項要
    匯入自己的金融帳戶內，工作內容是要領款轉交他人，而此
    種重大偏離正當工作應徵（受雇者提供金融帳戶通常僅供匯
    入薪資，財會出納工作豈會交由素未謀面之人擔任）常情，
    均足使高御庭預見「林怡君」、「林文賢」極有可能是詐欺
    集團組織，然高御庭仍心存僥倖於110年1月12日提供附表一
    所示金融帳戶，並於110年1月14日決意「上班」、於110年1
    月15日「上班」（見本院卷二第67頁），堪認高御庭確有加
    入詐欺集團組織之不確定故意。　　
　③次依高御庭與「林文賢」之LINE對話紀錄（見本院卷二第67-
    74頁）顯示：1月15日上午10時32分至下午3時41分間，「林
    文賢」即開始指示高御庭領款，且期間對高御庭稱在華南銀
    行領45萬元之薪資係7,000元、在中信銀行領3筆的薪資是6,
    000元，更於期間下達領錢時若銀行行員問起款項要說是團
    購貨款、要求不要在銀行內等待避免行員刁難之指示等。高
    御庭於審理時供承：「林文賢」指示領錢時行員若問起，要
    跟對方說是貨款、裝潢款等語（見本院卷二第255頁）及高
    御庭轉交金錢給李文成之影像（見偵6874卷第29-44頁）。
    可知，自110年1月15日上午10時32分至下午3時41分間長達5
    個小時，竟有薪資從日薪1800元變成逾萬元、要欺瞞銀行謊
    稱領款用途、不能在銀行等待會遭行員刁難等異常情形，依
    高御庭之學經歷與智識，既有長達5個小時之時間足以思考
    並預見此「上班」為違法，且款項來源係不法所得，否則何
    以需為欺瞞銀行行員、躲避銀行行員之行為。又高御庭將提
    領後之款項轉交自己不認識的「林專員」，自亦有預見不法
    所得將遭隱匿，堪認高御庭主觀上確有詐欺取財及洗錢之不
    確定故意。另高御庭知悉至少有「林怡君」、「林文賢」、
    「林專員」李文成與自己4個人參與110年1月15日如附表三
    所示提款及轉交過程，主觀上也有3人以上共同詐欺取財之
    不確定故意，亦可認定。
  ⒊至高御庭之辯護人以上開情詞為高御庭辯護。然高御庭於「
    應徵」階段即就重大偏離應徵工作之常情不顧業如前述，故
    「林怡君」縱以公司網址、保密協議書、團體保險契約書、
    勞動契約書營造正當工作之外觀，仍不足使高御庭喪失對「
    林怡君」、「林文賢」為詐欺集團犯罪組織之預見。又高御
    庭於「上班」階段，亦置重大偏離常情之工作指示不顧已如
    前述，尤以高御庭於審理中自承：我家教1小時的薪水，約3
    00-600元等語（見本院卷二第246頁），高御庭卻對「林文
    賢」突然將每日1,800元之薪資變更為逾萬元忽視，足見高
    御庭確係心存僥倖，對於自己利益之考量遠高於他人財產法
    益是否因此受害，是高御庭有無遮掩樣貌、是否領錯錢，亦
    不足使高御庭喪失極有可能正在從事提款車手工作之預見。
    另高御庭於110年1月15日後雖有主動報警，惟斯時高御庭如
    附表一所示金融帳戶早已遭警示、凍結（見本院卷二第205
    頁），警員隨時得循線查獲高御庭，故高御庭於帳戶遭警示
    後報警，也難作為高御庭於「應徵」、「上班」階段無法預
    見參與犯罪組織、3人以上共同詐欺取財及洗錢之有利認定
    。
　⒋綜上小結，高御庭主觀上有參與犯罪組織、3人以上共同詐欺
    取財及洗錢之不確定故意，客觀上有如附表三所示提款轉交
    之行為，故其有事實欄所載犯行之事證明確，且所辯均不足
    採，自應依法論科。
三、論罪
　㈠按加重詐欺罪係侵害個人財產法益之犯罪，其罪數計算，以
    被害人數、被害次數之多寡，決定其犯罪之罪數；與參與犯
    罪組織罪之侵害社會法益，因應以行為人所侵害之社會全體
    利益為準據，認定係成立一個犯罪行為，有所不同。是倘行
    為人於參與犯罪組織之繼續中，先後加重詐欺數人財物，因
    行為人僅有一參與組織行為，侵害一社會法益，應僅就首次
    犯行論以參與犯罪組織罪及加重詐欺罪之想像競合犯，而其
    後之犯行，乃為其參與組織之繼續行為，為避免重複評價，
    無庸將一參與犯罪組織行為割裂再另論一參與犯罪組織罪，
    而與其後所犯加重詐欺罪從一重論處（最高法院107 年度台
    上字第1066號判決意旨參照）。　　　
　㈡是核蔡信儒及高御庭就附表二編號3所示告訴人所為犯行，係
    犯刑法第339條之4第1項第2款之3人以上共同詐欺取財罪、
    洗錢防制法第14條第1項之洗錢罪及組織犯罪防制條例第3條
    第1項後段之參與犯罪組織罪；就附表二編號1-2、4所示3位
    告訴人所為犯行，係犯刑法第339條之4第1項第2款之3人以
    上共同詐欺取財罪及洗錢防制法第14條第1項之洗錢罪。
　㈢蔡信儒、高御庭及本案詐欺集團成員間，就如附表二、三所
    示3人以上共同詐欺取財及洗錢等犯行，有犯意聯絡及行為
    分擔，應論以共同正犯。另高御庭於就附表二編號1-2所示
    告訴人，分7次提款及轉帳；就附表二編號3所示告訴人分2
    次提款之行為，係在密接時地為之，侵害同一法益，各行為
    間獨立性薄弱，均應評價為接續犯，論以一罪。
　㈣又蔡信儒、高御庭就附表二編號3所示犯行，係以一行為觸犯
    參與犯罪組織罪、3人以上共同詐欺取財罪及洗錢罪；如附
    表二編號1-2、4所示犯行，係以一行為觸犯3人以上共同詐
    欺取財罪及洗錢罪，均為想像競合犯，應從一重論以3人以
    上共同詐欺取財罪處斷。另蔡信儒、高御庭就附表二所示之
    4次之3人以上共同詐欺取財罪犯行，犯意各別、行為互殊，
    應分論併罰。　
四、量刑
　㈠蔡信儒無刑法第59條、組織犯罪防制條例第3條第1項但書之
    適用
　⒈蔡信儒之辯護人固主張：蔡信儒於詐欺之分工為把風及監看
    車手提款行為，且於偵審中均坦承不諱，復與附表二編號1
    、3-4所示3位告訴人達和解，履行和解條件完畢，請依刑法
    第59條、組織犯罪防制條例第3條第1項但書減輕蔡信儒之刑
    云云。惟查，於詐欺集團擔任把風及監看車手之行為，係為
    確保成功獲取不法所得，防止遭提款車手黑吃黑及遭查獲時
    能迅速反應給組織斷尾求生，其行為惡性與提款車手實無不
    同，無從評價為參與犯罪組織情節輕微。又蔡信儒就附表二
    編號1、3-4所示3位告訴人之和解金額均僅有告訴人遭詐欺
    金額之10分之1（見本院卷一第133頁、本院卷二第177頁）
    ，參以詐欺集團於我國日益猖獗，多數國人勞動半生，只求
    老年不至流離失所貧病交加、拖累子女，詐欺集團成員卻無
    視於此，任意剝奪他人辛勞所得，於情於理於法，難認有何
    情堪憫恕之情，故辯護人上開辯護，容有誤會，尚無足採。
    　
　⒉另蔡信儒於偵查及審理時坦承關於洗錢之犯罪事實，業如前
    述，但因洗錢罪於本案係想像競合之輕罪，故不適用洗錢防
    制法第16條第2項之減刑規定，僅法院量刑時得將蔡信儒坦
    承洗錢之部分作為量刑評價之因素，附此敘明。　
　㈡刑度
　  審酌蔡信儒、高御庭之年紀均輕，卻未思正當賺取金錢方式
    及遭人詐欺之痛苦心情，反加入詐欺集團分別從事「監控」
    及「提款車手」，致附表二所示4位告訴人受有損害，再藉
    他人損害攫取私益，所為十分不該，自應非難。次分別審酌
    蔡信儒、高御庭之犯後狀況（蔡信儒坦承犯行、高御庭否認
    犯行）、與告訴人和解情形（蔡信儒與附表二編號1、3-4所
    示3位告訴人和解並履行完畢、高御庭未為任何和解及賠償
    ）、行為時年齡（蔡信儒86年次、高御庭87年次）、學歷（
    蔡信儒大學畢業、高御庭大學就學中）、職業（蔡信儒物流
    業、高御庭就學中）、家庭經濟狀況（蔡信儒及高御庭均自
    陳家境小康）及素行等一切情狀，分別就各次犯行量處如主
    文所示之刑，並考量各次犯行之時空密接、刑罰邊際效應等
    情後，分別酌定應執行之刑，以資懲儆。
　㈢蔡信儒無從宣告緩刑
　　蔡信儒與其辯護人固稱：請給予蔡信儒緩刑之機會。惟查，
    蔡信儒因故意犯罪，經本院110年度原金訴字第13號判決處
    有期徒刑1年6月（11罪）、有期徒刑1年（4罪），應執行有
    期徒刑2年，緩刑5年，並於111年2月7日確定，有臺灣高等
    法院被告前案紀錄表可稽（見本院卷二第316頁），而蔡信
    儒之緩刑期間尚未屆滿，不符刑法第74條第1、2款之緩刑要
    件，自無從宣告緩刑，是蔡信儒與辯護人上開所辯，容有誤
    會，尚不足採。
五、沒收
　㈠按供犯罪所用之物，屬於犯罪行為人者，得沒收之；犯罪所
    得，屬於犯罪行為人者，沒收之；前二項之沒收，於全部或
    一部不能沒收或不宜執行沒收時，追徵其價額，刑法第38條
    第2項前段、第38條之1第1項前段、第3項定有明文。另對被
    告沒收犯罪所得之範圍，應以被告實際分得為準。　
　㈡查扣案IPHONE1支為蔡信儒所有並用聯絡詐欺集團成員所用，
    業據蔡信儒供承在卷（見本院卷二第242頁），並有扣押物
    品目錄表、「財源廣進」、「一帆風順」群組翻拍照片可證
    （見偵10490卷第253、27-31頁），自應依刑法第38條第2項
    宣告沒收。又蔡信儒所使用之realme工作手機未經扣案，且
    無證據證明仍存在，亦非義務沒收之物，爰不宣告沒收。另
    蔡信儒與高御庭分別供承本案分別獲得2,000元、12,000元
    之報酬（見本院卷二第245-246、258頁），該等報酬核屬犯
    罪所得，自應依刑法第38條之1第1項前段、第3項規定宣告
    沒收及追徵。
六、據上論斷，依刑事訴訟法第299條第1項前段，判決如主文。
本案經檢察官賴瀅羽提起公訴及檢察官陳敬暐移送併辦，檢察官
林奕瑋到庭執行職務。　
　
中　　華　　民　　國　　111 　年　　4 　　月　　29　　日

            刑事第八庭  審判長法　官  許雅婷
　　　　　　　　　
　　　　　　　　　            法  官   郭書綺
　　　　　　　　　
　　　　　　　　　            法  官　 葉作航
以上正本證明與原本無異。
如不服本判決應於收受判決後20日內向本院提出上訴書狀，並應
敘述具體理由。其未敘述上訴理由者，應於上訴期間屆滿後20日
內向本院補提理由書(均須按他造當事人之人數附繕本)「切勿逕
送上級法院」。 

　　　　　　　　　　　　　　　書記官　林希潔
　　　　　　　　　　　　　　　
中　　華　　民　　國　　111 　年　　5 　　月　　2 　　日

附表一：高御庭申設之銀行帳戶
編號 開戶銀行 帳號 1 華南商業銀行 000-00-000000-0 2 中國信託銀行 0000-0000-0000 

附表二：（時間均為民國、金額均為新臺幣）
編號 被害人 詐騙時間 詐騙手法 匯款時間 匯款方式 匯款金額 匯入帳戶 證據資料 1   于淑文 （告訴人） 110年1月15日9時許 接獲詐欺集團來電佯稱為于淑文之母于朱愛月（起訴書誤載為佯稱朱哲睿），並稱于淑文之表弟朱哲睿有現金周轉問題急需用錢，使于淑文陷入錯誤 110年1月15日10時16分 臨櫃匯款 15萬元 附表一編號1帳戶 ①于淑文警詢證述（偵6874卷第137-141頁） ②郵政跨行匯款申請書、郵政儲金存簿交易明細（同上卷第143、145頁） ③附表一編號1帳戶存摺交易明細、客戶資料整合查詢（同上卷第101-102 、341頁） 2   林淑卿 （告訴人） 110年1月14日19時42分許 詐欺集團於通訊軟體LINE上佯稱為林淑卿之親友鄭錦鳳，並稱有現金周轉問題急需用錢，使陷林淑卿入錯誤 110年1月15日11時01分 臨櫃匯款 15萬元 附表一編號1帳戶 ①林淑卿警詢證述（偵6874卷第151-153 頁） ②匯款委託書、臺北富邦銀行簿交易明細（同上卷第156頁） ③LINE對話紀錄及手機電話簿翻拍照片（同上卷第157-158頁） ④附表一編號1帳戶存摺交易明細、客戶資料整合查詢（同上卷第101-102、341頁） 3   賴乃菁 （告訴人） 110年1月13日15時47分許 接獲詐欺集團來電佯稱為賴乃菁之子黃富裕，並提供假LINE帳號與賴乃菁聯繫，再於LINE上稱欲購買汽車急需用錢（起訴書漏載LINE軟體聯繫部分），使賴乃菁陷入錯誤 110年1月15日12時20分 網銀轉帳 15萬元 附表一編號2帳戶 ①賴乃菁警詢證述（偵6874卷第167-169頁） ②網路銀行轉帳簡訊及APP 翻拍照片（同上卷第180頁） ③LINE對話紀錄及手機通話紀錄簿翻拍照片（同上卷第171-179頁） ④中國信託存款交易明細（同上卷第350頁） 4   余琪瑤 （告訴人） 110年1月14日14時許 接獲詐欺集團來電佯稱為余琪瑤之親友李玉琴，並提供假LINE帳號與余琪瑤聯繫，再於LINE上稱現金周轉問題急需用錢（起訴書漏載LINE軟體聯繫部分），使余琪瑤陷入錯誤 110年1月15日14時54分 臨櫃匯款 10 萬元 附表一編號2帳戶 ①余琪瑤警詢證述（偵6874卷第187-191頁） ②中國信託銀行新臺幣存提款交易憑證（同上卷第193頁） ③附表一編號2帳戶存摺交易明細、中國信託存款交易明細（同上卷第103-104、350頁） 

附表三：（時間均為民國，金額均為新臺幣）
編號 提領人 提領時間 提領地點 提領金額（不含手續費） 提領帳戶 款項來源 李文成收取詐欺贓款之時間及地點 李文成轉交詐欺贓款予上游收水鄭崇儒之地點      證據資料 1 高御庭 110年1月15日12時33分 桃園市○○區○○路0段00號1樓華南銀行南崁分行臨櫃提領 30萬元 附表一編號1帳戶 附表二編號1-2所示之人及其他被害人 李文成於110年1 月15日12時57分許在蘆竹區南崁路1 段150 號前之大倉酷眼睛向高御庭收取40萬元詐欺贓款 蘆竹區南崁路上之百貨公司 ①高御庭於警詢及偵查中之供述（偵6874卷第73-77、105-107 、245-247頁） ②蔡信儒於警詢及偵查中之供述（偵10490 卷第13-19、269-271頁） ③李文成於警詢及偵查中之供述（偵6874卷第17-26、223-225、269-271、311-317、321-323、329-331頁、本院卷一第142頁）　 ④華南商業銀行客戶資料整合查詢、中國信託銀行存款交易明細（偵6874卷第341、350-351頁） ⑤李文成收水影像、Telegram軟體「財源廣進」、「一帆風順」群組成員資訊暨對話擷圖（偵6874卷第29-44、53-57頁） ⑥扣案realme廠牌手機1支（已於李文成有罪判決中宣告沒收）、扣案蔡信儒IPHONE手機1支（偵6874卷第207頁、偵10490卷第253頁） ⑦高御庭與「林怡君」LINE對話紀錄、高御庭與「林文賢」LINE對話紀錄（偵6874卷第79-96頁） 2 高御庭 110年1月15日12時41分 桃園市○○區○○路0段00號統一超商錦坎店中國信託自動櫃員機 2萬元 附表一編號1帳戶 附表二編號1-2所示之人及其他被害人    3 高御庭 110年1月15日12時45分 桃園市○○區○○路0段000號統一超商新台茂店中國信託自動櫃員機 2萬元 附表一編號1帳戶 附表二編號1-2所示之人及其他被害人    4 高御庭 110年1月15日12時47分 同上 2萬元 附表一編號1帳戶 附表二編號1-2所示之人及其他被害人    5 高御庭 110年1月15日12時48分 同上 2萬元 附表一編號1帳戶 附表二編號1-2所示之人及其他被害人    6 高御庭 110年1月15日12時49分 同上 2萬元 附表一編號1帳戶 附表二編號1-2所示之人及其他被害人    7 高御庭 110年1月15日13時14分 桃園市○○區○○路000號統一超商蘆山店中國信託自動櫃員機  3萬元(轉帳）  ★此次係高御庭將詐欺贓款3 萬元轉入附表一編號2 帳戶後，再於本附表編號8 提領 附表一編號1帳戶 附表二編號1-2所示之人及其他被害人 李文成於110年1 月15日14 時31分許在蘆竹區南竹路15號前精品店向高御庭收取22萬元詐欺贓款 蘆竹區南竹路15號精品店附近  8 高御庭 110年1月15日13時58分 桃園市○○區○○路000號中國信託南崁分行臨櫃提領 16萬元 附表一編號2帳戶 附表二編號1-3 所示之人及其他被害人（以上所稱其他被害人均未經檢察官起訴）    9 高御庭 110年1月15日14時22分 桃園市○○區○○路000號統一超商航空店中國信託自動櫃員機 6萬元 附表一編號2帳戶     10 高御庭 110年1月15日15時29分 桃園市○○區○○路000號中國信託南崁分行臨櫃提領 98,000元 附表一編號2帳戶 附表二編號4所示之人 李文成於110年1 月15日15 時40分許在蘆竹區南竹路15號前精品店向高御庭收取98,000元詐欺贓款 蘆竹區南竹路15號精品店附近  

附表四：蔡信儒之宣告刑
編號 主文 備註 1 蔡信儒犯三人以上共同詐欺取財罪，處有期徒刑壹年。 即告訴人于淑文部分。 2 蔡信儒犯三人以上共同詐欺取財罪，處有期徒刑壹年壹月。 即告訴人林淑卿部分。 3 蔡信儒犯三人以上共同詐欺取財罪，處有期徒刑壹年。 即告訴人賴乃菁部分。 4 蔡信儒犯三人以上共同詐欺取財罪，處有期徒刑壹年。 即告訴人余琪瑤部分。 

附表五：高御庭之宣告刑
編號 主文 備註 1 高御庭犯三人以上共同詐欺取財罪，處有期徒刑壹年參月。 即告訴人于淑文部分。 2 高御庭犯三人以上共同詐欺取財罪，處有期徒刑壹年參月。 即告訴人林淑卿部分。 3 高御庭犯三人以上共同詐欺取財罪，處有期徒刑壹年參月。 即告訴人賴乃菁部分。 4 高御庭犯三人以上共同詐欺取財罪，處有期徒刑壹年貳月。 即告訴人余琪瑤部分。 

附錄本案論罪科刑法條全文：
刑法第339條之4
犯第339條詐欺罪而有下列情形之一者，處1年以上7年以下有期
徒刑，得併科1百萬元以下罰金：
一、冒用政府機關或公務員名義犯之。
二、三人以上共同犯之。
三、以廣播電視、電子通訊、網際網路或其他媒體等傳播工具，
      對公眾散布而犯之。
前項之未遂犯罰之。